---
title: "利用nCov2019包分析疫情数据"
author: "Hope"
date: "2020/2/19"
output: html_document
---

```{r setup, include=FALSE}
knitr::opts_chunk$set(echo = TRUE)
```

  本教程聚焦于如何使用南方医科大学余光创老师写的nCov2019包来对疫情数据进行获取、分析与可视化。更详细的资料可参考<https://github.com/GuangchuangYu/nCov2019>。

## 包的安装
  目前包没有上CRAN，只能够在GitHub上直接下载使用。安装方式如下：
```{r,eval=FALSE}
remotes::install_github("GuangchuangYu/nCov2019")
```

## 包的加载
```{r}
library(nCov2019)
```

## 当日数据获取（get_nCov2019）
  数据获取仅仅需要一行代码：
```{r}
x <- get_nCov2019()
```
  现在，数据已经存储在x变量中。我们不妨看一下x是什么数据结构：
```{r}
class(x)
names(x)
```
  x是一个“nCov2019”类（应该是作者自己起的类名称），一共包含13个部分。我们观察一下数据更新的时间：
```{r}
x$lastUpdateTime
```
  其实作者精妙设计下，直接对x进行观察即可：
```{r}
x #或者 time(x)
```
  如果想看数据的来源，可以键入：
```{r,eval=FALSE}
open(x)
```
  可以发现该数据来源于腾讯新闻的疫情地图。
  如果需要获得全国各个省份的数据，可以直接加中括号：
```{r}
x[]
```
  如果需要看其中一个省份，可以在中括号中进行标注（比如我们要看湖北省的情况）：
```{r}
x['湖北']
```
  
## 历史数据获取（load_nCov2019）
  上面的方法一般是获得最新的数据，如果想要获得历史数据，需要使用`load_nCov2019`函数。使用方法极其简便：
```{r}
y <- load_nCov2019()
y  #显示历史数据最终更新时间
```
  
  这个数据来源于【新一线城市研究所×8点健闻】，详见[各省市的疫情历史数据来了！](https://mp.weixin.qq.com/s/lrQWGKj-mReWrxfi_4Sw9A)。用法与之前类似：
```{r}
y[] -> all_province
head(all_province)

y['湖北'] -> hubei
head(hubei)
```
  
## 地图可视化
  在进行可视化之前，首先要加载地图数据，这也由老师直接提供了，获取方法如下：
```{r,eval=FALSE}
remotes::install_github("GuangchuangYu/chinamap")
```
  安装后，我们来加载数据：
```{r}
require(chinamap)
cn = get_map_china()
```
  现在，中国地图的信息就在cn变量里面。
  目前来说，地图可视化只支持到每天，也就是只能对单一日的疫情数据进行可视化。比如要对今天的数据进行可视化：
```{r}
plot(x, region='china', chinamap=cn)
```
  
  其中，palette参数可以改变颜色，continuous_scale可以设置变量是离散还是连续的。例子如下：
```{r}
plot(x, region='china', chinamap=cn,
    continuous_scale=FALSE,
    palette='Blues')
```
  
  如果想要画历史数据，则需要指定日期（比如我们想看2020年2月1号的数据）：
```{r}
plot(y, region='china',
     chinamap=cn, date='2020-02-01')
```
   
   事实上，只要有底图数据，可视化还能够细化到市级。具体教程可在[一次搞定所有的疫情地图](https://mp.weixin.qq.com/s/iWyOvOoLDl2q9VCUEDY52A) 找到。




